臺灣臺南地方法院刑事判決　　　　　　　96年度訴字第1039號
公　訴　人　臺灣臺南地方法院檢察署檢察官
被　　　告　丙○○
上列被告因偽造文書等案件，經檢察官提起公訴（96年度偵緝字
第1032號）後，被告於準備程序中就犯罪事實為有罪之陳述，本
院合議庭裁定由受命法官依簡式程序進行審理，判決如下：
    主  文
丙○○竊盜，處有期徒刑肆月，減為有期徒刑貳月，如易科罰金
，以新臺幣壹仟元折算壹日。又行使偽造私文書，足以生損害於
他人，處有期徒刑參月，減為有期徒刑壹月又拾伍日，如易科罰
金，以新臺幣壹仟元折算壹日，偽造「乙○○」署押貳枚沒收。
又行使偽造私文書，足以生損害於他人，處有期徒刑參月，減為
有期徒刑壹月又拾伍日，如易科罰金，以新臺幣壹仟元折算壹日
，偽造「乙○○」署押壹枚沒收。又行使偽造私文書，足以生損
害於他人，處有期徒刑參月，減為有期徒刑壹月又拾伍日，如易
科罰金，以新臺幣壹仟元折算壹日，偽造「乙○○」署押壹枚沒
收。應執行有期徒刑陸月，如易科罰金，以新臺幣壹仟元折算壹
日，偽造「乙○○」署押肆枚沒收。
    事實及理由
一、丙○○於民國96年2月2日晚間8時許，在臺南縣永康市○○
    路246巷27弄15號其租住處2樓，發現乙○○放置於該2樓公
    共浴室內之皮包，竟基於意圖為自己不法所有之犯意，徒手
    竊取該皮包內國泰世華銀行信用卡1張。得手後復另行起意
    ，並意圖為自己不法之所有，先於96年2月3日凌晨零時49分
    、2時37分許，接續在臺南縣永康市○○路181號頂好超市內
    ，持乙○○信用卡刷卡消費，並於信用卡簽帳單上偽造「乙
    ○○」署押共2枚，偽造成表示乙○○接受如簽帳單所載消
    費並同意清償國泰世華銀行所代墊金額意思之簽帳單私文書
    後，向頂好超市職員行使，使各職員陷於錯誤，而交付財物
    ，並足生損害於乙○○及國泰世華銀行對持卡客戶資訊管理
    之正確性；其後再於同日凌晨2時47分、下午5時17分許，以
    相同手法，分別在臺南縣永康市○○路152之1號華南大飯店
    、中華2路350號家樂福公司刷卡消費，並於簽帳單上偽造「
    乙○○」署押各1枚，除使華南大飯店、家樂福公司職員陷
    於錯誤而提供住宿服務或交付財物外，並足以生損害於乙○
    ○及國泰世華銀行。
二、本件被告丙○○所犯均為死刑、無期徒刑或最輕本刑為3年
    以上有期徒刑以外之罪，其於準備程序中就被訴事實為有罪
    之陳述，經法官告知簡式審判程序之旨，並聽取公訴人之意
    見後，爰依刑事訴訟法第273條之1第1項規定，裁定由受命
    法官獨任進行簡式審判程序；另依據刑事訴訟法第273條之2
    、同法第159條第2項之規定，不適用傳聞法則有關限制證據
    能力之相關規定，並得依同法第310條之2準用第454條之規
    定製作略式判決書。均先敘明。
三、證據方法
  (一)證人乙○○於警詢中陳述。
  (二)國泰世華銀行信用卡交易明細表、財團法人聯合信用卡處理
    中心帳單調閱明細表、簽帳單。
  (三)監視錄影翻拍照片8張。
  (四)被告自白。
四、核被告竊取乙○○皮包內信用卡，再刷卡消費購物，並於簽
    帳單上偽造「乙○○」署押後持以行使，所為係犯刑法第
    320條第1項之竊盜罪，第216條、210條之行使偽造私文書罪
    ，以及刑法第339條第1項、第2項之詐欺取財、詐欺得利罪
    。被告偽造「乙○○」署押，為其偽造簽帳單私文書之階段
    行為，被告嗣將該私文書持以行使，偽造之低度行為又為行
    使之高度行為所吸收，偽造署押、私文書之行為均不復另論
    。其次，被告假乙○○名義刷卡消費，係以一行為同時觸犯
    行使偽造私文書罪與刑法第339條第1項或第2項之詐欺取財
    或詐欺得利罪，應從重論以一行使偽造私文書罪。再被告於
    頂好超市內兩度盜刷購物，係基於同一購物機會接續而為，
    應僅論以一罪。而被告竊取乙○○信用卡後，再前往頂好超
    市、華南大飯店、家樂福公司盜刷消費，所犯之竊盜罪與三
    次行使偽造私文書罪間，犯意個別，行為不同，應予分論併
    罰。被告在如附表所示簽帳單上所偽造之「乙○○」署押共
    4枚，應依刑法第219條宣告沒收。
五、再查，本件被告所為前開犯行，其犯罪時間均係在96年4月
    24 日以前，所犯且合於中華民國96年罪犯減刑條例第2條第
    1項所定之減刑條件，應依同條例第7條第1項、第2項規定，
    於裁判時減其宣告刑，同時諭知其宣告刑及減得之刑後，再
    定其應執行之刑，並諭知易科罰金之折算標準，以資懲儆。
    又沒收不在減刑範圍之內，應照判決內容執行，附此敘明。
六、末按受徒刑之執行完畢，或一部之執行而赦免後，5年以內
    故意再犯有期徒刑以上之罪者，為累犯，加重本刑至2分之
    1，刑法第47條第1項定有明文。而被告有應併合處罰之數罪
    ，經法院分別判處有期徒刑確定，其中一罪之有期徒刑先執
    行期滿後，法院經檢察官之聲請，以裁定定其數罪之應執行
    刑確定後，其在未裁定前已先執行之有期徒刑之罪，因嗣後
    合併他罪定應執行刑之結果，檢察官所換發之執行指揮書，
    執行應執行刑，其前已執行之有期徒刑部分，僅應予扣除而
    不能認為已執行完畢。查本件被告前於94年間，固曾因搶奪
    罪（起訴書誤載為竊盜罪）經本院以94年度訴字第1287號判
    處有期徒刑8月，嗣被告上訴後又撤回而確定，並於95年10
    月9日縮刑期滿而執行完畢；然該搶奪罪所宣告之8月有期徒
    刑，嗣又經臺灣臺南地方法院檢察署檢察官於96年4月4日以
    96年度執聲字第383號，聲請本院與被告他案竊盜罪所宣告
    之10月有期徒刑定應執行刑，而由本院於同月30日以96年度
    聲字第599號裁定應執行有期徒刑1年5月確定；該執行刑再
    於96年7月16日由本院經檢察官聲請而以96年度聲減字722號
    裁定減刑為應執行有期徒刑8月又15日，並於同日執行完畢
    ，有臺灣高等法院被告前案紀錄表可考。是被告前於94年間
    因犯搶奪罪所宣告之8月有期徒刑，應認係於96年7月16日始
    執行完畢。揆之前開說明，被告於本件犯行前5年以內，並
    未受徒刑之執行完畢，與刑法第47條第1項規定自有未合，
    不能加重其刑，公訴意旨認被告犯行構成累犯，應有誤會，
    併此說明之。
七、依刑事訴訟法第273條之1第1項、299條第1項前段、第310條
    之2、第454條第2項，中華民國96年罪犯減刑條例第2條第1
    項第3款、第7條，刑法第320條第1項、第216條、第210條、
    第339條第1項、第2項、第219條、第51條第5款、第41條第1
    項前段、第2項，刑法施行法第1條之1第1項、第2項前段，
    判決如主文。
本案經檢察官甲○○到庭執行職務。
中　　華　　民　　國　　96　　年　　10　　月　　18　　日
　　　　　　　　　刑事第十一庭  法　官　吳坤芳
以上正本證明與原本無異
如不服本判決應於收受本判後10日內向本院提出上訴書狀，並應
敘述具體理由。如未敘述上訴理由者，應於上訴期間屆滿後20日
內向本院補提理由書狀（均須按他造當事人之人數附繕本）「切
勿逕送上級法院」。
  　　　　　　　　　　　　　　　書記官　莊淑雅
中　　華　　民　　國　　96　　年　　10　　月　　18　　日
附錄本案論罪科刑法條全文：
中華民國刑法第320條
意圖為自己或第三人不法之所有，而竊取他人之動產者，為竊盜
罪，處5年以下有期徒刑、拘役或5百元以下罰金。
意圖為自己或第三人不法之利益，而竊佔他人之不動產者，依前
項之規定處斷。
前二項之未遂犯罰之。
中華民國刑法第210條
偽造、變造私文書，足以生損害於公眾或他人者，處5年以下有
期徒刑。
中華民國刑法第216條
行使第 210 條至第 215 條之文書者，依偽造、變造文書或登載
不實事項或使登載不實事項之規定處斷。
中華民國刑法第339條
意圖為自己或第三人不法之所有，以詐術使人將本人或第三人之
物交付者，處5年以下有期徒刑、拘役或科或併科1千元以下罰金
。
以前項方法得財產上不法之利益或使第三人得之者，亦同。
前二項之未遂犯罰之。
